# 非全资子公司对母公司固定资产出资，处置子公司时的损益确认？

提问人：colynnchiu 时间：2019-06-10 14:59:32
母公司对子公司持股 51%，子公司对母公司以固定资产出资 100w，占股10%，形成交叉持股。 2016 年该固定资产折旧完毕， 2018 年母公司将该子公司处置，请问在计算合并层面的处置收益时，以处置价款-处置时点子公司的净资产的份额后，是否还要特别考虑固定资产出资的内部交易的影响（尤其是对少数股东损益的影响）？可否解释下原理？

回答人：chenyiwei
首先，在母子公司互相持股期间，母公司编制合并报表时，需将子公司持有的母公司股份按其实际成本确认为库存股，即首先消除母子公司互相持股交易的影响。
其次，因为在处置子公司股权之前，相关内部交易损益已经完全实现，故处置时计算合并报表层面的处置损益，对该项已完全实现的内部逆流交易损益的影响，可以不用特殊考虑。
最后，在合并报表层面，应将处置日母公司的该 10% 股份视作重新发行，其于处置日的公允价值与原库存股成本的差额在合并报表层面调整资本公积；处置对价扣减该 10% 库存股公允价值的部分作为处置该子公司的其余资产和负债的对价，按合并报表准则第五十条规定正常计算处置损益。

提问人：colynnchiu 时间：2019-06-12 11:00:50
感谢版主回复，关于损益的处理，想特别问一下，如果在处置之前先将交叉持股进行了消除。即，先将子公司持有的母公司股份转让给了母公司其他股东，后期再进行了子公司的处置，那对于报告期内处置子公司的投资收益计算少数股东损益如何考虑？
例如 2016 年 10w 的出资形成的固定资产母公司已经折旧完毕， 2017 年底子公司的账面净资产为 15w，那 2017 年末的少数股东权益就是 15w*持股比例，是否还需要考虑 10w对应的少数股东损益的部分呢？

回答人：chenyiwei
不需考虑。
2471 、请教各位大神，金融资产转移--出售金融资产的同时与转让方签订深度价外期权的目的目录.